【裁判字號】    98,易,524
【裁判日期】    990430
【裁判案由】    竊盜
【裁判全文】
臺灣士林地方法院刑事判決               98年度易字第524號
公  訴  人  臺灣士林地方法院檢察署檢察官
被      告  庚○○
上列被告因竊盜案件，經檢察官提起公訴（98年度偵字第7717號）
，本院判決如下：
    主  文
庚○○犯如附表所示之竊盜罪，柒罪，均累犯，分別量處如附表
所示之刑。應執行有期徒刑參年，扣案之新臺幣伍佰元沒收。
    事  實
一、庚○○前於民國96年間因偽造文書案件，經本院判處有期徒
    刑6 月確定，於97年10月14日縮刑期滿執行完畢，詎仍不知
    悔改，復意圖為自己不法之所有，分別為下列犯行：
  (一)於98年1 月16日凌晨2 時許，沿臺北縣汐止市○○街旁河堤
    走至小巷內，行至甲○○位於臺北縣汐止市○○街56巷28-3
    0 號住處後巷，見該址鐵窗安全設備上鐵條掉落有空隙可侵
    入，即徒手開啟該處未上鎖之玻璃窗安全設備後，踰越該等
    安全設備侵入屋內竊取現金新臺幣（下同）6 萬元得手後離
    去。
  (二)於98年1 月27日凌晨2 時許，以不詳方式毀壞乙○○位於臺
    北縣汐止市○○街52巷9 號2 樓辦公室窗戶安全設備後，踰
    越該安全設備侵入屋內（侵入建築物部分未據告訴）竊取現
    金3 萬5000元得手後離去。
  (三)於98年2 月20日凌晨2 時許，從臺北縣汐止市○○路○ 段57
    5 號中國石油「平安加油站」旁河堤攀爬矮牆上加油站2樓
    後，開啟未上鎖之第1 道大門入內後（侵入建築物部分未據
    告訴），以不詳方式毀壞室內第2 道玻璃門安全設備後，開
    啟該門扇入內竊取辦公室內現金4 萬3500元得手後離去。
  (四)於98年3 月3 日凌晨3 時許，以石頭毀壞己○○位於臺北縣
    汐止市○○街56巷33弄2 號辦公室窗戶安全設備後，踰越該
    安全設備侵入室內（侵入建築物部分未據告訴）竊取現金1
    萬928 元後得手離去。
  (五)於98年4 月4 日凌晨2 時許，以石頭毀壞癸○○臺北縣汐止
    市○○街56巷14號住處窗戶安全設備後，踰越該安全設備侵
    入屋內竊取現金4 萬8000 元得手後離去。
  (六)於98年5 月13日凌晨2 時20分許，著長袖外套，載鴨舌帽、
    口罩、手套，以不詳方式毀壞臺北縣汐止市○○路○ 段575
    號中國石油「平安加油站」2 樓窗戶及辦公室玻璃等安全設
    備後，踰越該安全設備侵入（侵入建築物部分未據告訴）竊
    取辦公桌上零錢2000元得手後離去。
  (七)於98年5 月13日凌晨3 時12分許，步行至臺北縣汐止市○○
    路○ 段279 號由丁○○經營之「全國加油站」（厚生站），
    踰越加油站1 樓辦公室未上鎖之氣窗安全設備侵入（侵入建
    築物部分未據告訴），持辦公室抽屜內之保險箱鑰匙，竊取
    保險箱內現金710,581 元、面額38,376 元支票1 紙、面額
    975 元之油券及消費券1 萬元得手後離去。嗣於98年5 月31
    日凌晨4 時10分許，經警循線查獲，並扣得其花用剩餘之贓
    款500 元。
二、案經甲○○、癸○○、丁○○訴由臺北縣政府警察局汐止分
    局報告臺灣士林地方法院檢察署檢察官偵查起訴。
    理  由
壹、證據能力部分：
一、有關被告於98年5 月31日警詢、偵訊及本院聲押庭訊問中自
    白之任意性部分，被告雖提出刑求抗辯，惟本院認其所辯不
    足採信，且其自白核與事實相符（詳如下述理由貳、一、(一)
    所示），依刑事訴訟法第156 條第1 項，具有證據能力。
二、按被告以外之人於審判外之陳述，雖不符刑事訴訟法第159
    條之1 至第159 條之4 規定，而經當事人於審判程序同意作
    為證據，法院審酌該言詞陳述或書面陳述作成時之情況，認
    為適當者，亦得為證據，同法第159 條之5 第1 項定有明文
    。查本件甲○○、乙○○、子○○、己○○、癸○○、丁○○、許國樑於警詢時所為之陳述，屬被告以外之人於審判外
    之陳述，雖無刑事訴訟法第159 條之1 至第159 條之4 所定
    得為證據之情形，然經被告均同意以之作為證據（見本院卷
    第23頁），本院審酌該陳述作成時之情況，認為適當，此部
    分得為證據。
三、按被告以外之人於偵查中向檢察官所為之陳述，除顯有不可
    信之情況者外，得為證據，刑事訴訟法第159 條之1 第2 項
    定有明文。本件證人丙○○、壬○○、辛○○於偵查中經具
    結向檢察官所為之陳述，觀諸筆錄之記載，並無顯不可信之
    情況，均具有證據能力。
四、本件雙方所提出經本院加以審酌之下列相關書面供述證據，
    業經檢察官及被告於準備程序均不爭執其證據能力並同意作
    為證據，且於言詞辯論終結前未聲明異議，本院審酌該等書
    面陳述作成之情況，核無違法取證或其他瑕疵，且與待證事
    實具有關聯性，認為以之作為證據為適當，依刑事訴訟法第
    159 條之5 規定，亦得採為證據。
貳、實體方面：
一、訊據被告庚○○於98年5 月31日警詢中坦承：伊先於98年1
    月16日凌晨2 時許，沿河堤旁走到臺北縣汐止市○○街內，
    再從大安街內小巷子走到28至30號住宅後巷，看見該住處鐵
    窗上的鐵條掉落有空隙，伊就試著看窗戶有沒有關，結果窗
    戶沒關，伊就爬進去竊取約5 萬5 千元或5 萬6 千元（按：
    即事實一、(一)部分，嗣被告於下述同日偵訊自白中補稱竊得
    金額近6 萬元，核與被害人甲○○於警詢中所述遭竊金額【
    見偵卷第19頁】大致相符，應以此金額為準）；又於98年1
    月27日凌晨2 時許，從臺北縣汐止市○○街56巷內小巷子走
    到9 號住宅後巷，爬窗戶進去，偷了現金幾百元後離去（按
    ：即事實一、(二)部分，嗣被告於下述同日偵訊自白中補稱竊
    得金額為5 萬元，核與被害人乙○○於警詢中所述遭竊金額
    【見偵卷第22頁】相符，應以此金額為準）；又於98年2 月
    20日凌晨2 、3 時許，從位於臺北縣汐止市○○路○ 段57 5
    號「平安加油站」旁之河堤，攀牆至該加油站後方爬樓梯上
    去2 樓，看到第一道門沒有鎖，伊就開門進入，之後破壞第
    2 道的玻璃門入內竊得鈔票約2 萬7 、8 千元及零錢3 千多
    元（按：即事實一、(三)部分）；又於98年3 月3 日凌晨3時
    許打破臺北縣汐止市○○街56巷33弄2 號住宅之玻璃窗戶後
    入內竊得1 萬元（按：即事實一、(四)部分）；又於98年4 月
    4 日凌晨2 時許爬上臺北縣汐止市○○街56巷14號屋頂後，
    破壞該址玻璃窗戶入內竊得2 千多元（按：即事實一、(五)部
    分，嗣被告於下述同日偵訊自白中補稱竊得金額為5 萬多元
    ，核與被害人癸○○於警詢中所述遭竊金額【見偵卷第31頁
    】相符，應以此金額為準）；因為伊之前曾去過臺北縣汐止
    市○○街，了解那邊的地形，且該處住宅大多均未裝鐵窗，
    所以伊選擇在那附近犯案，伊犯上開竊案時都是步行、徒手
    未帶工具，穿長袖衣服、褲子、戴鴨舌帽、口罩、手套、穿
    布鞋，竊得贓款都拿去喝酒、買衣服；伊另於98年4 月中經
    過臺北縣汐止市○○路接河堤步道時，有先勘查過附近大同
    路3 段575 號「平安加油站」及279 號「全國加油站」之地
    形，後至98年5 月12日21時許，因伊缺錢，決定於98年5 月
    13日犯案，即於98年5 月13日凌晨2 時許（按：警詢筆錄第
    2 頁倒數第9 行誤載為98年5 月12日2 時12分，應予更正）
    ，穿著黑色長褲、黑色長袖衣服、紅白色帽T 、戴手套、口
    罩、白底綴有三條黑色直線的鴨舌帽、黑色布鞋，並攜帶電
    擊棒插在褲子右後口袋處以防身用，從伊位於大同路3 段39
    4 號12樓之住處出發，用走的過大馬路，過了保長橋走旁邊
    河堤到「平安加油站」旁，將電擊棒放置矮牆上，攀牆至該
    加油站後方爬樓梯上去2 樓，徒手開了辦公室未上鎖的門，
    後先爬到3 樓，發現沒有任何財物，伊又下到2 樓進去辦公
    室內，竊得放在該處之零錢2 千多元（按：即事實一、(六)部
    分），之後伊就順著樓梯下到1 樓，接著拿走放在矮牆上的
    電擊棒後，沿著「平安加油站」旁河堤一直走到中國貨櫃前
    ，過了大同路3 段的大馬路，走到「全國加油站」，旁一間
    停砂石車的停車場，再從矮牆攀越至「全國加油站」1 樓窗
    戶爬進去，到2 樓後在辦公室內翻箱倒櫃，之後在站長座位
    右手邊第二個抽屜裡發現一串鑰匙，上面貼有金庫上、金庫
    下字樣，伊就用那2 支保險箱鑰匙打開保險箱後，拿走裡面
    現金約50萬元、消費券及支票（按：即事實一、(七)部分）後
    ，再沿河堤道路往基隆方向步行到達大同路3 段後，穿越馬
    路，走小巷子回到伊住處後方，再翻牆進社區後搭電梯至伊
    位於12樓之住處，之後伊將竊得之消費券及支票拿到浴室燒
    了，並將灰燼倒入馬桶內沖掉，另伊犯案時所穿的衣物、鞋
    子也於同日凌晨4 、5 時許拿到保長橋河堤燒掉，燒完的灰
    燼就丟到河內，至於竊得的現金有26、27萬元拿到酒店消費
    ，19萬元拿去購買車號6277-FH 自小客車，還有1 萬元做為
    平常吃飯、車子加油用，身上只剩下贓款500 元，警方經伊
    自願受搜索後，在伊身上起出所剩贓款500 元及電擊棒1支
    等語（見98年度偵字第7717號卷【下稱偵卷】第10至17頁）
    ，於98年5 月31日偵訊中亦坦承前揭事實一、(一)、(二)、(四)至
    (七)等6 件犯行（至事實一、(三)部分檢察官偵訊時漏未詢及此
    件），陳稱：伊確於98年1 月16日凌晨2 時許前往臺北縣汐
    止市○○街56巷28之30號，那家後面窗戶有裝鐵窗，但鐵條
    有往外彎，伊看它窗戶沒鎖，就爬進去偷了5 萬多快6 萬元
    ；又於98年1 月27日凌晨2 時許在臺北縣汐止市○○街52巷
    9 號偷了5 萬元；又於98年3 月3 日凌晨3 時許，前往臺北
    縣汐止市○○街33巷2 號要行竊，但伊打破門窗要進去時，
    保全系統響了，伊就逃走了；又於98年4 月4 日凌晨2 時許
    ，前往臺北縣汐止市○○街56巷14號，從1 樓後面用石頭敲
    破上鎖的窗戶爬進去，偷了5 萬多元；又於98年5 月13日凌
    晨2 時許，先去臺北縣汐止市○○路○ 段575 號的平安加油
    站，從後面矮牆進去到二樓辦公室，爬窗入內搜刮財物，得
    手2 千多元後，再到全國加油站，從一樓未上鎖的窗戶爬進
    去，上到二樓後找到保險箱鑰匙，竊得現金45、46萬元、支
    票、消費券等物，之後伊就回家，把支票、消費券燒掉，把
    現金及伊作案時穿戴的衣帽、手套一起放在一個紅色包包內
    ，帶到保長橋河堤，把衣帽及手套燒掉，現金則拿去買車、
    繳罰單、家用，花到只剩500 元時就被警察查到，警察經伊
    同意受搜索後有查到電擊棒1 支、現金500 元、伊以贓款購
    買的車號6277-FH 汽車等語（見偵卷第69至70頁），於98年
    5 月31日本院聲押庭訊問中亦坦承前揭事實一、(一)、(二)、(四)
    至(七)等6 件犯行，惟否認事實一、(三)之犯行，陳稱：伊在警
    局中所述不是完全出於自由意志，原本伊要自首，伊跟警察
    說伊犯案4 件，但是警察說犯案有9 件，就叫伊坐著，警察
    原本坐我對面，因為伊不講，所以他叫伊把拖鞋脫下，雙腳
    放在電腦辦公桌的旋轉椅子上，他再用皮帶抽打伊的腳底板
    6 、7 下，原本伊的腳會縮，但是警察叫伊不要縮，過一陣
    子，警察問伊這9 件要不要全部攔下，但伊說伊只有作4 件
    ，他說沒有關係，叫伊起來走一走、跳一跳，伊先在原地踏
    步，之後他再問伊，伊又說真的只有在大安街那裡，後來警
    察又第二次打伊腳底板6 、7 下，這中間只相隔5 分鐘，警
    察叫伊這9 件在檢察官那裡好好講，他還是幫伊送自首；至
    於伊在偵訊中所述則係出於自由意志，伊承認大安街的4件
    都是伊做的，98年1 月16日那件住宅的鐵窗已經有彎，所以
    伊試試看窗戶有沒有鎖，結果沒有上鎖，所以伊就爬鐵窗進
    入屋內，當時伊沒有攜帶任何工具，是徒手進入屋內，共得
    手6 、7 萬元；98年1 月27日那件伊沒有破壞窗戶，當時窗
    戶上層沒有上鎖，所以伊直接爬窗進入屋內，竊得5 萬元；
    98年3 月3 日因為伊用石頭打破窗戶的時候觸動保全，警報
    器就響了，所以伊沒有進入現場，沒有得手就跑掉了；98年
    4 月4 日凌晨2 點多那件伊也是用石頭將窗戶敲破，入內竊
    得手5 萬元；98年5 月13日全國及平安加油站竊案都是伊做
    的，伊有帶電擊棒犯案，插在褲子後面的口袋，在平安加油
    站那裡伊是從矮牆翻入，有一個樓梯可以到2 樓，伊到辦公
    室，辦公室的窗戶沒有關，所以伊就爬進去，竊得2 千元銅
    板，全國加油站部分則是該處1 樓的窗戶沒有關，也沒有鎖
    ，所以伊直接翻入1 樓後，到2 樓找到保險箱的鑰匙，直接
    拿取現金，竊得45、46萬現金、消費券及支票，原本伊連支
    票及消費券也想使用，但怕被別人發現，所以將它們燒掉，
    現金部分則拿去購買6277-FH 車輛19萬元，繳罰單4 、5 萬
    元，聲色場所去3 次共花了10萬元，剩下的錢拿回家當家用
    ；但98年2 月20日平安加油站的竊案不是伊所做的等語（見
    本院98年度聲羈字第181 號卷第3 至6 頁），嗣於98年6 月
    19 日 、98年7 月2 日偵訊中改稱：本案7 件竊案都不是伊
    做的，是警察一直打伊，逼伊承認的，做案經過也是警察教
    伊背起來、教伊講的，打伊的則是辛○○警員，他在還沒做
    筆錄前，丙○○跟壬○○出去找車，伊和辛○○單獨在辦公
    室，辛○○就在偵查隊辦公室內用皮帶打伊腳底板，當時沒
    其他人在場，且之後做筆錄時，壬○○警員叫伊照著跟檢察
    官說，就可以交保出去，而且因為蘇國華就在偵查隊外面等
    ，壬○○要叫伊撤銷對蘇國華的告訴，所以還在恐嚇伊說辦
    伊辦不動，伊走的出分局也走不出汐止，當時丙○○、辛○○也在場；98年5 月30日當天伊原本在朋友家聊天，後來蘇
    國華在樓下叫囂，伊打110 報警，所以長安派出所員警把伊
    帶回派出所，伊要告蘇國華，之後丙○○、壬○○到了派出
    所，說伊之前提告的毀損筆錄做的不完整，要伊回去分局重
    做筆錄，回去後辛○○就問伊98年5 月份加油站的竊案是不
    是伊做的，又問伊買車的錢從何處來，伊本來都不承認，後
    來辛○○打伊，伊才承認，後來有去現場模擬，伊有承認是
    伊偷的，但實際上不是伊偷的，路線是丙○○拿一個路線圖
    叫伊照著說的，伊在聲押庭中向法官承認犯案，是因為警察
    告訴伊自首可以交保，伊才承認；全國加油站監視器錄影帶
    翻拍照片上拍到的人也不是伊，在警詢時是警察叫伊承認的
    ，6277-FH 號車子是伊爸爸出錢買的，名義是伊的，車上的
    電擊棒是伊伯父過世後留下的，伊就拿來了，伊都是放在家
    裡等語（見偵卷第83、84、113 、116 、142 頁），於本院
    準備程序及審理中則均矢口否認全部犯行，辯稱：伊是被警
    察帶回去警局製作筆錄時遭刑求，所以才會承認本案犯行，
    有關警詢所述犯案路線、過程都是丙○○警員及壬○○警員
    他們先比對監視器畫面、去現場模擬、加上被害人筆錄後，
    告知伊叫伊照著講的，甚至會親自拿被害人筆錄給伊看，所
    以伊才會在98年5 月31日第1 次有關加油站竊案的警詢筆錄
    做完後，又多做了大安街這些竊案的筆錄；伊與案外人蘇國
    華、黃建彰、李建賢之前有金錢糾紛，他們說伊有拿他們的
    毒品跟錢，要伊賠償12萬元，伊堅持不賠，他們於98年4 月
    份就曾恐嚇過伊，後來98年5 月30日晚上8 時許伊到朋友家
    ，不知道蘇國華他們為何會知道伊在朋友家，他們就到伊朋
    友家樓下叫伊下去，不然要拿槍出來，伊當時沒有下去，先
    打110 報警，第一次報警的時候汐止分局長安派出所警察來
    把他們驅離，但後來他們又過來，所以伊再第二次打110 報
    警，汐止分局長安派出所員警又過來，伊說伊要控告蘇國華
    他們恐嚇，員警就把伊帶回長安派出所，本來要做筆錄，但
    後來汐止分局偵查隊丙○○、壬○○警員就過來說伊之前於
    98 年4月18日控告蘇國華毀損時所製作的筆錄製作不完全，
    要求伊跟他們回去補作筆錄，所以伊就跟他們一起到偵查隊
    第二辦公室，到偵查隊第二辦公室時辛○○警員已經在辦公
    室，之後他們就問起98年5 月13日2 間加油站失竊的事，問
    伊知不知道，後來又問伊98年5 月10日到15日人在哪裡、購
    買汽車的錢從哪裡來，伊跟他們交代清楚之後，他們仍說現
    在伊的嫌疑最大，意思要伊認罪，伊不認，他們就用皮帶打
    伊的腳底板，伊本來還是不認罪，後來看到他們要拿電擊棒
    出來電伊，且不讓伊父親進來，伊才決定認罪；伊懷疑蘇國
    華他們與警察有勾結，因為蘇國華有傳一通簡訊給伊父親，
    說他的錢與毒品不見，但他不敢講毒品，他有跑去汐止分局
    報案說他們家遭竊，懷疑是伊等語，有提到偵查組3 個字，
    內容很長，伊父親有將該簡訊留存下來，作筆錄當天伊父親
    在汐止分局偵查隊辦公室門口也有被蘇國華他們恐嚇，說如
    果伊不認罪，從偵查隊辦公室走出來會讓伊斷手斷腳，且伊
    當時買車朋友他們都不知道，但蘇國華他們於98年5 月31日
    一到伊朋友家就認出那是伊剛買的車，後來伊到偵查隊之後
    蘇國華他們也馬上跟著過來，伊覺得是警察跟他們講的，又
    蘇國華在98年5 月30日晚上10、11時許有用0000000000或00
    00000000號手機撥打壬○○警員的手機，叫他把伊交出來，
    他們就在偵查隊辦公室外面等語，壬○○警員接完電話後就
    走過來跟伊說蘇國華他們人在外面，要伊賠償他們失竊的東
    西，所以伊非常懷疑警察與蘇國華他們有勾結；另伊購買62
    77-FH 車輛的19萬元都是伊父親付的，車辦過戶的前一天好
    像是98年5 月21日先付訂金2 萬元給許國樑，餘款17萬過戶
    當天伊父親先去領錢，本來要跟伊一起去牽車，後來他有事
    叫伊自己去，伊就自己去許國樑開的中古車行牽車時順便把
    餘款一次付清。訂金2 萬元是我父親身上本來就有的錢，餘
    款17萬是我父親從他自己或我阿姨的銀行帳戶提出來的等語
    （見本院卷第23、24、76、92、95頁）。經查：
  (一)被告於本院準備程序及審理中雖主張其於98年5 月31日警詢
    中之自白係出於遭警方刑求，並非基於自由意志而為陳述云
    云，惟查，觀之被告於98年5 月31日檢察官訊問中，亦坦承
    前揭事實一、(一)、(二)、(四)至(七)等6 件犯行（至事實一、(三)部
    分檢察官偵訊時漏未詢及此件），且並未提及遭警方刑求之
    事，嗣於同日本院聲押庭訊問中，雖提出刑求抗辯，惟仍坦
    承前揭事實一、(一)、(二)、(四)至(七)等6 件犯行，並明確陳稱於
    檢察官面前所為之陳述係出於自由意志（見聲押卷第4 頁）
    ，且其所稱之刑求抗辯，僅提及遭警方以皮帶抽打腳底板，
    惟其嗣於98年11月11日本院準備程序中，則改口否認全部犯
    行，所稱遭刑求部分更擴及警方拿電擊棒出來要對其進行電
    擊（見本院卷第24頁），嗣至99年1 月6 日本院準備程序中
    又增加辯稱：伊製作警詢筆錄時是伊退藥的時候等語（見本
    院卷第46頁），前後所述情節顯然反覆，已難遽信，至其就
    為何於聲押庭中向法官提出刑求抗辯卻仍承認6 件竊案乙節
    ，於本院98年10月15日準備程序中雖辯稱：因警察當時對伊
    恐嚇壓力還存在，伊心理有陰影，造成伊的意識狀態不清楚
    （見審易卷第27頁），惟觀其於聲押庭中之陳述，非但詳實
    描述所謂遭警方二度抽打腳底板之細節，更可明確區別其於
    警詢中所述非出於自由意志，但於偵訊中所述則係出於自由
    意志等語，顯見其意識、思路均甚清晰，實難認其上開辯解
    屬實；又觀其警詢筆錄，警方除本案7 件竊案外，尚另詢問
    「你是否在98年1 月3 日凌晨2 時許，在臺北縣汐止市○○
    街56巷28-30 號，侵入他人住宅行竊財物？」，被告則答以
    ：「沒有。」（見偵卷第15頁），顯見被告確係出於自主意
    志而為陳述，與其所稱遭警方刑求逼迫承認全部共9 件之竊
    案云云不符，且經本院當庭勘驗其警詢筆錄光碟，其於受詢
    問過程中並未受有任何精神壓迫，所為之自白均在其自由意
    識下所為，且有關犯案細節均由被告主動陳述，警方僅因製
    作筆錄所需，而依據被告所述之主要情節補充詢問確切時地
    ，有本院勘驗筆錄在卷可憑，並為被告所不爭執（見本院卷
    第46、47頁），參以證人即汐止分局偵查隊偵查佐丙○○於
    偵查中具結證稱：在汐止市○○街附近發生很多竊案，因為
    被告行竊時都會戴鴨舌帽、口罩，犯案後會變裝，後來發現
    98年5 月13日加油站的竊案跟被告之前犯案手法一段，所以
    警方鎖定被告涉案，於98年5 月30日晚上9 時許在長安派出
    所看到被告，就把他帶回隊上，問他有無涉案，他本來否認
    ，但警方有調案發後的資料，他後來才承認本案7 件竊案，
    之後警方叫他簽受搜索同意書，他也簽了，之後伊和壬○○
    出去找被告的車子，約花了2 小時多，當時被告和辛○○是
    單獨在辦公室內，沒有其他人，之後伊和壬○○在被告車上
    搜出1 支電擊棒及500 元，伊問被告車怎麼來的，他說是用
    偷加油站的錢去買的，之後凌晨3 點多伊和壬○○就把被告
    帶回隊上做筆錄，被告承認有犯98年5 月13日平安加油站及
    全國加油站的竊案，做筆錄到一半時，被告說他累了要休息
    ，當時是凌晨4 點多，就讓被告在偵訊室睡覺，休息到早上
    7 、8 點時，又接著開始詢問，問他是否願意去現場模擬，
    他同意，伊就從早上9 、10時許帶被告出去現場模擬，動線
    都是他講的，現場都有拍照，也有檢附現場模擬的光碟，後
    來又去大安街的一般住家模擬，被告說他會先去觀察地形，
    看玻璃有無上鎖，如果沒有，他就會從玻璃處破壞進入，每
    個被害人的住處都有去，在現場模擬時有被告、伊、壬○○
    、辛○○及鑑識人員在場，做完模擬後就帶回隊上做筆錄，
    從下午2 時許做到3 時許，紀錄人是壬○○，做完筆錄後就
    移送地檢署等語（見偵卷第112 、115 頁），於本院審理中
    具結證稱：之前汐止分局長安派出所轄區已經有發生好幾件
    住宅或加油站竊案，依據派出所警員提供的資訊，犯人的犯
    案手法跟被告的手法一樣，就是戴口罩、手套，變裝後再回
    自己住處，但被告都否認涉案，後來被告到長安派出所報案
    ，說遭人家恐嚇、傷害，剛好汐止分局轄區又發生一件加油
    站保險箱遭竊案，手法與之前的竊案一樣，長安派出所同仁
    就通知伊，伊和壬○○警員一起過去長安派出所，請被告到
    偵查隊協助調查竊盜案件，就於98年5 月30日22時或23時接
    近凌晨時，把被告帶回在偵查隊第一辦公室對面的第二辦公
    室，先與被告閒聊、瞭解一下案情，當時第二辦公室還有辛○○小隊長在，這過程中伊本人或同事都沒有人用皮帶抽打
    被告腳底板，之後被告承認有犯案，伊就跟壬○○一起出去
    把被告所稱用贓款買的車子牽回來，把被告留在第二辦公室
    ，當時第二辦公室除了被告、辛○○外還有其他的同仁，且
    第二辦公室為開放性空間，會有外人進來洽公，約隔1 個多
    至2 個小時後車子牽回來了，被告也沒有向伊及壬○○反應
    他有遭到刑求，之後伊與同仁先執行對車子的搜索，搜索完
    後，因為只有第一辦公室才有偵訊室，伊就和壬○○把被告
    帶到第一辦公室的偵訊室，於98年5 月31日凌晨3 時55分許
    開始對被告製作筆錄，此時辛○○就沒有進偵訊室，製作筆
    錄時一問一答，並有全程錄音錄影，中途被告還有休息，犯
    案情節都是被告自己講出來的，包括現場模擬、攝影、拍照
    都是被告自己帶伊去的，並不是警方教他講的；訊問被告過
    程中伊不知道壬○○有無打電話給蘇國華，也沒有注意辦公
    室門口有無其他人在外面，當天伊也都沒有看到被告的父親
    ；因被告住宅不在伊的轄區內，所以伊不知道被告在98年4
    月18日有無控告蘇國華，就算他之前有告，筆錄也不是伊做
    的，所以伊當天去長安派出所把被告帶回偵查隊時只跟他講
    他涉嫌竊盜案，沒有跟被告說他之前控告蘇國華的毀損筆錄
    製作不完全，叫他回去補做，伊也不認識蘇國華，至於壬○○警員有沒有這樣跟被告說，伊就沒有聽到；第二辦公室因
    是老舊房子，故沒有裝錄影設備等語（見本院卷第76頁背面
    至81頁），證人即汐止分局偵查隊偵查佐壬○○於偵查中具
    結證稱：警詢訊問被告過程中伊與丙○○、辛○○都在，並
    沒有恐嚇被告，後來伊與丙○○去找被告的車時，辛○○有
    和被告在一起，找車過程中因伊與丙○○先去看車停在哪裡
    ，但被告的車胎被洩氣，伊還去借機器，所以牽車的時間花
    了約3 小時，伊不記得庚○○當時穿什麼鞋子，但他走路都
    好好的，伊沒有注意他腳底板有無紅腫等語（見偵卷第115
    頁），於本院審理中亦具結證稱：伊一開始知道被告這個人
    ，是長安派出所說被告在轄區與人有糾紛，人已經在派出所
    ，派出所知道被告在分局這邊有案件，就通知伊和丙○○過
    去，伊就和丙○○先去長安派出所，到達後再電話通知辛○○也過來長安派出所，到達後就跟被告說有一個案件請他協
    助調查，且因被告之前有對蘇國華提告，案件流程是一開始
    被告到長安派出所提告做筆錄，接著長安派出所上送到伊這
    邊，伊覺得筆錄不夠，要叫被告補做筆錄，就叫長安派出所
    去聯絡被告，但被告一直聯絡不來，長安派出所把卷宗回給
    伊時伊還有跟被告聯絡過一次，但沒有聯絡上，所以那天有
    一併跟被告講，他就同意回分局，因分局的第一辦公室有正
    在值班小隊在那邊，伊當天沒有值班，所以一開始先帶被告
    到第二辦公室，之後依被告的供述知道他犯案後有購買一台
    車，經他自願同意受搜索後，伊就和丙○○出去找這台車，
    辛○○和被告留在第二辦公室，當時第二辦公室有無其他同
    仁伊沒有印象，都是進進出出的；從出去找車到牽車回來時
    間約2 個小時，回來之後伊先執行對車輛的搜索，搜索時請
    被告出來在旁邊看，車上起獲他作案的電擊棒，因被告有坦
    承犯案，而第二辦公室沒有設偵訊室，故正式作筆錄時換到
    第一辦公室的偵訊室全程錄音錄影，做筆錄時犯案情節都是
    被告主動講出來的，且在將被告帶回第二辦公室瞭解案情時
    ，當時就這7 件竊案，伊手上除了報案三聯單外，只有部分
    被害人初步製作的筆錄，詳盡的案情是被告承認後帶伊及同
    仁到現場模擬，路線也是被告自己指出來的，連犯案的動線
    、敲破哪個玻璃窗、如何逃逸都講得很清楚，並不是伊告知
    被告後要求他供出，伊也沒有辦法知道這麼詳細的情形；整
    個訊問過程中都沒有人用皮帶打被告腳底板、電擊等刑求他
    ，被告也沒有向伊反應有遭刑求；後來伊確實有補做之前控
    告蘇國華的筆錄，問被告那個案件要不要補足證據還是要撤
    回告訴，後來被告說要撤回，伊也有函送地檢署偵辦，當天
    伊沒有通知蘇國華過來；伊當天沒有看到被告的父親有過來
    ，聽說他有來，但伊全程都沒有看到，整個過程中第二辦公
    室或第一辦公室外面也沒有聚集一些伊不認識的人；第二辦
    公室沒有裝錄影設備等語（見本院卷第81頁背面至86頁背面
    ）；證人即汐止分局偵查隊小隊長辛○○於偵查中具結證稱
    ：因為長安派出所那邊的竊案都是被告做的，且他犯案都是
    戴鴨舌帽、口罩，與98年5 月13日平安加油站及全國加油站
    竊案的手法相同，所以警方鎖定被告涉案；警詢當天丙○○
    與壬○○出去找被告的車時，伊和被告留在辦公室，但其他
    同事都有人進進出出，伊也有趴在桌上休息，伊沒有單獨與
    被告在一起，當天訊問過程也沒有人對被告刑求，做筆錄前
    伊及同仁先用和他聊天的方式，伊說可以用投案或自首方式
    ，被告一開始對他買車的金錢來源兜不攏，他說是用他爸爸
    給他的錢買的，但後來他爸爸到辦公室來，說並沒有給被告
    錢買車，所以伊就此部分反覆詢問被告，他後來才承認，非
    常有悔意，也很配合，他都承認了，伊不需要刑求他，伊也
    沒注意被告穿什麼鞋、腳底板有無紅腫，後來現場模擬伊也
    有去，路線都是被告自己講的，並非警方拿路線圖給他要他
    照講的等語（見偵卷第114 、115 頁），於本院審理中具結
    證稱：本案丙○○、壬○○到長安派出所帶被告時有打電話
    給伊，但伊已不記得伊有無過去長安派出所，只記得丙○○
    、壬○○把被告帶到分局來之後，伊在第二辦公室裡跟他聊
    天，他說要提供幾個案件讓警方查訪，就提供本案被告自己
    所犯的竊盜案件，然後他也承認2 間加油站的竊案是他所犯
    ，之後被告就帶同仁去他所犯的竊盜案現場，有模擬路線，
    他自己一一指出他在哪個地方犯幾件竊盜案，在此之前出去
    查被告的車部分不是伊負責的，應該是丙○○、壬○○他們
    去的，所以伊不清楚，他們出去查車時第二辦公室除了伊與
    被告外，還有其他同事在，過程中都沒有人用皮帶打被告腳
    底板或電擊他，打他要幹什麼，這些案子都是他自己承認自
    己說出來的；第二辦公室因為比較老舊，沒有裝監視錄影設
    備；模擬現場完之後，改到第一辦公室那邊的偵訊室，製作
    筆錄時是丙○○、壬○○在製作，伊沒有進去，因偵訊室很
    小；伊不認識蘇國華，當天被告的父親有過來，伊在中庭有
    跟被告父親聊天，被告父親好像有提過被恐嚇的事，但是被
    誰恐嚇、恐嚇的詳細內容記不太清楚；因為分局辦公室門口
    是大馬路，人來人往，伊沒有特別注意整個訊問過程中第一
    辦公室或第二辦公室門口有無聚集一些不認識的人等語（見
    本院卷第87至88頁背面），經核上開3 名證人所言，就鎖定
    被告涉案原因、98年5 月30日、5 月31日訊問被告之流程、
    被告先否認犯行，嗣後承認犯行、現場無人對被告施以刑求
    、至現場模擬時動線均係被告主動供出等節，所述均大致相
    符，至就丙○○與壬○○外出找尋被告車輛時，辛○○是否
    與被告單獨留在偵查隊辦公室乙節，證人丙○○於偵訊中雖
    曾為肯定之證述，而與證人辛○○於偵訊及本院審理中所述
    其未曾與被告單獨在辦公室內乙節有異，惟衡以證人丙○○
    斯時既已與壬○○外出尋找被告車輛，對辦公室內的情事自
    不甚了解，且其嗣於本院審理中已補充證稱：伊與壬○○將
    被告帶回第二辦公室時，辦公室還有其他同仁在，且該處為
    開放性空間，會有外人進來洽公等語（見本院卷第79頁背面
    ），顯見其於偵訊中所稱被告曾與辛○○獨處乙節，僅係其
    有所口誤；又就丙○○與壬○○外出找車的時間，二名證人
    於本院審理中之證述雖有1 、2 個小時與2 、3 個小時之差
    異（見本院卷第78頁背面、83頁），惟嗣均已補充證稱為約
    2 個小時左右（見本院卷第85頁背面、第86頁），自不得僅
    以上開些微不符即認其等證言不可採信，難認其等確有對被
    告刑求之實；至被告於98年5 月31日本院聲押庭中經法官當
    庭勘驗其腳底板及當庭拍照，與其嗣於98年10月15日準備程
    序中當庭拍攝之腳底板照片相較，於98年5 月31日確有腳底
    板輕微紅腫情事，固有筆錄及照片在卷可憑（見聲押卷第3
    、4 、8 頁、審易卷第27、28頁），惟此情或因個人體質、
    步行路途多寡所致，成因多端，尚難遽認確係遭警抽打腳底
    板所致；此外，復無其他積極證據可佐，難認被告上開刑求
    抗辯可採，足證其警詢自白確出於其任意性，且核其所述，
    與被害人甲○○於警詢、被害人乙○○、子○○、己○○、
    癸○○、丁○○於警詢及偵訊中之指述遭竊情節大致相符（
    見偵卷第18至22、25至33、83、84、140 、141 頁，至其間
    就事實一、(二)部分，被告於偵訊中雖稱其並未打破該址窗戶
    玻璃，就事實一、(四)部分亦稱其並未行竊得手，就事實一、
    (七)部分亦稱其僅竊得現金46至50萬元、消費券及支票，惟此
    部分核與事實一、(二)之被害人乙○○於偵訊中以證人身分具
    結證稱：辦公室二樓的窗戶有被打破【見偵卷第83頁】、事
    實一、(四)之被害人己○○於偵訊中以證人身分具結證稱：當
    日事後清點有發現會計辦公室抽屜內被偷了10,928元【見偵
    卷第84頁】及事實一、(七)之被害人丁○○於偵訊中以證人身
    分具結證稱：當日共遭竊現金710,581 元、支票38,376元、
    油券975 元、消費券1 萬元【見偵卷第141 頁】等情不符，
    衡以被告本案犯下7 件竊案，數量非微，容有就每件犯案經
    過、得手金額記憶不清之可能，自應以上開3 名被害人具結
    所為之證述為準），復有贓物認領保管單、搜索扣押筆錄、
    監視器光碟1 片及翻拍照片6 張在卷（見偵卷第49頁），及
    扣案被告犯事實一、(六)及(七)所得剩餘之現金500 元可佐，堪
    認被告自白於事實相符。
  (二)至被告於本院準備程序中另陳稱：伊懷疑蘇國華他們與警察
    有勾結，因為蘇國華有傳一通簡訊給伊父親，說他的錢與毒
    品不見，但他不敢講毒品，他有跑去汐止分局報案說他們家
    遭竊，懷疑是伊等語，有提到偵查組3 個字，內容很長，伊
    父親有將該簡訊留存下來，作筆錄當天伊父親在汐止分局偵
    查隊辦公室門口也有被蘇國華他們恐嚇，說如果伊不認罪，
    從偵查隊辦公室走出來會讓伊斷手斷腳，且伊當時買車朋友
    他們都不知道，但蘇國華他們於98年5 月31日一到伊朋友家
    就認出那是伊剛買的車，後來伊到偵查隊之後蘇國華他們也
    馬上跟著過來，伊覺得是警察跟他們講的，又蘇國華在98年
    5 月30日晚上10、11時許有用0000000000或0000000000號手
    機撥打壬○○警員的手機，叫他把伊交出來，他們就在偵查
    隊辦公室外面等語，壬○○警員接完電話後就走過來跟伊說
    蘇國華他們人在外面，要伊賠償他們失竊的東西，所以伊非
    常懷疑警察與蘇國華他們有勾結；另伊購買6277-FH 車輛的
    19萬元都是伊父親付的，車辦過戶的前一天好像是98年5 月
    21日先付訂金2 萬元給許國樑，餘款17萬過戶當天伊父親先
    去領錢，本來要跟伊一起去牽車，後來他有事叫伊自己去，
    伊就自己去許國樑開的中古車行牽車時順便把餘款一次付清
    。訂金2 萬元是我父親身上本來就有的錢，餘款17萬是我父
    親從他自己或我阿姨的銀行帳戶提出來的等語（見本院卷第
    23、24、76、92、95頁），證人即被告之父戊○○於本院審
    理中亦具結證稱：被告於98年5 月30日晚上9 時40分許打電
    話給伊，說他被一些人在茄東路那裡被人圍堵，伊因為人在
    宜蘭，就先叫被告到長安派出所報案，伊隨後趕去長安派出
    所，伊到達長安派出所時，員警跟伊說所有人都被汐止分局
    帶走了，然後伊就到汐止分局，到汐止分局時已接近凌晨12
    點，伊進去時裡面的刑警跟伊說被告在對面那裡偵訊，不能
    過去，叫伊在那裡坐著等被告，後來辛○○有在汐止分局裡
    面跟伊談話，伊說車子是不是伊給被告買的，伊問說發生什
    麼事，辛○○沒有回答，只問車子是不是伊買給被告的，伊
    說是伊買給被告的，接著伊要求要看被告，但他們不給伊看
    ，後來伊都沒有看到被告，後來在1 點多、2 點時伊就離開
    ，當時警局外有蘇國華跟一群小鬼在圍堵，蘇國華跟伊說被
    告於98年4 月16日偷竊他的錢跟K 他命，叫伊賠他16萬，伊
    說伊為什麼要賠他錢，叫他報警處理，之前蘇國華就有打電
    話說他要報警，伊也是叫他報警處理，他也有傳過簡訊給伊
    ，內容重點是說被告偷他們的錢跟K 他命，叫伊賠他們錢，
    不賠的話要給被告斷手斷腳等語（見本院卷第89頁背面）；
    後證人戊○○要求請證人丙○○、壬○○、辛○○出庭後又
    證稱：98年5 月30日那天伊到汐止分局時，辛○○跟伊講說
    被告已經進去了，現在放他出去也是手腳都斷了，後來才問
    伊車子是不是伊買給被告的，伊很生氣的說「你不讓我看兒
    子，幹嘛問我車子是不是我買的，去問他阿姨有沒有給他買
    ，不要問我」，接著伊就離開，出來外面抽菸等被告的時候
    是凌晨1 點多，蘇國華那些小鬼就靠近跟伊說上開叫伊賠錢
    的話，後來伊跟辛○○說外面有人在圍堵，他說那些人已經
    離開去吃飯了，伊從來不袒護小孩的，如果有犯錯就接受法
    律制裁，但伊很懷疑為什麼蘇國華這些人通通知道被告的動
    靜，而且警方會把話講的那麼衝，後來伊曾經投訴督察室，
    後來他們拜託很多人跟伊談，說不要把這件事搞大、放他們
    一馬，伊才放他們一馬，伊後來到法院來開被告控告蘇國華
    恐嚇的庭時，被告有出來跟伊說98年5 月30日當天蘇國華他
    們有打電話去偵查室等語（見本院卷第90頁正面、背面），
    惟查證人戊○○就其所稱蘇國華等人在警局外圍堵的地點，
    陳稱可由汐止分局檢送之分局外光碟看出（見本院卷第90頁
    ），惟被告則稱無法由該光碟中看出（見本院卷第90頁背面
    ），二人所述已有不符，且證人戊○○與被告為父子親誼關
    係，亦難期其證言全無偏頗之虞，已難遽信；又經本院依被
    告聲請調取壬○○所使用之門號0000000000號行動電話及汐
    止分局辦公室所使用之00-00000000 號電話於98年5 月30日
    、31日之雙向通聯紀錄顯示，上開2 支電話於上開期間確與
    被告所稱蘇國華使用之門號0000000000號行動電話間有多通
    通話紀錄，固有該通聯紀錄各1 份在卷可稽（見本院卷第30
    、34、35頁），惟此節業據證人壬○○於本院審理中具結證
    稱：伊的行動電話確實是0000000000，伊不知道0000000000
    （按：即被告所稱蘇國華使用之行動電話）是誰的行動電話
    ，只記得伊於98年5 月30日、5 月31日處理被告案件時，有
    一個人一直打手機給伊，打了很多通，說他是被害人，被告
    也有偷他們家的東西，伊一直問他是誰，如果是被害人就過
    來提告作筆錄，但對方都不講，只是打了很多通電話，另外
    汐止分局第一及第二辦公室共用的電話是000000000 ，對方
    有無打這支電話給伊，伊已忘了，只記得接到電話期間就是
    在處理被告整個案子過程中，好像是從執行搜索完後、開始
    做筆錄前那段時間開始，伊也不是很確定，到何時停止撥打
    電話伊已忘記，也不記得伊有無回撥，如果有回撥應該是伊
    想要釐清案情確認他的身分，後來也沒有人自稱被害人過來
    等語明確（見本院卷第83頁背面、84、86頁），核其所述亦
    無違反情理之處，即使該0000000000號行動電話確為蘇國華
    所使用，亦難憑此通聯紀錄遽認警方有何與蘇國華勾結之處
    ；且縱認被告所述壬○○在接完蘇國華之電話後對其說蘇國
    華他們等在分局外，要其賠錢等語屬實，被告既自承蘇國華
    傳給其父親之簡訊內容是說他的錢與毒品不見，但他不敢講
    毒品，他有跑去汐止分局報案說他們家遭竊，懷疑是伊等語
    ，警方因而認定蘇國華係竊案之被害人，而對被告為上開告
    知，亦無違反常情之處；此外，復無其他事證足證警方有何
    與蘇國華勾結之處，且蘇國華亦非本案7 件竊案之被害人之
    一，此部分事證核與本案無涉，自不足為有利被告之認定。
  (三)至事實一、(三)之被害人子○○於偵訊中以證人身分固具結證
    稱：當天平安加油站外面的門沒關，小偷直接上到二樓，但
    辦公室的門是鎖上的，小偷就拿了一個扳手，把通樓辦公室
    的門敲壞進入，扳手當時還丟在地上，扳手是加油站弄油槍
    用的等語（見偵卷第141 頁），惟該扳手並未經扣案，亦無
    現場照片或其他事證可佐，被告於警詢中之自白亦未曾提及
    此節，尚難僅以證人單一證述即認被告有攜帶扳手兇器犯案
    情事，亦無法確認該扳手確屬兇器，附予敘明。
  (四)綜上，堪認被告98年5 月31日警詢、同日偵訊及本院聲押庭
    中之自白與事實相符，其嗣後翻異前詞不足採信，本件事證
    明確，被告犯行堪予認定，應依法論科。
二、按刑法第321 條第1 項第2 款規定將「門扇」、「牆垣」、
    「其他安全設備」並列，則所謂「門扇」專指門戶而言，應
    屬狹義─指分隔住宅或建築物內外之間之出入口大門而言。
    而所謂「其他安全設備」，指門扇牆垣以外，依通常觀念足
    認防盜之一切設備而言。如電網、門鎖、以及窗戶等是。至
    於已進入大門室內之住宅或建築物內部諸門，不論是房間門
    、廚房門、通往陽台之落地鋁製玻璃門，則應認係「其他安
    全設備」（司法院73年7 月7 日（73）廳刑一字第603 號函
    文意旨參照）；又按「刑法第三百三十八條第一項第二款所
    謂毀越門扇牆垣，係指毀損或超越及踰越門扇牆垣而言。與
    用鑰匙開鎖啟門入室者不同。司法院解釋所謂越進門扇牆垣
    ，其越進二字亦應解為超越或踰越而進，非謂啟門入室即可
    謂之越進。」（最高法院22年上字第454 號判例參照）；再
    按刑法第321 條第1 項第3 款攜帶兇器竊盜罪，所稱之兇器
    ，乃依一般社會觀念足以對人之生命、身體、安全構成威脅
    ，而具有危險性之「器械」而言（關於「器械」一語，參見
    社會秩序維護法第63條第1 項第1 款「無正當理由攜帶具有
    殺傷力之『器械』」及最高法院79年臺上字第5253號判例「
    螺絲起子為足以殺傷人生命、身體之『器械』」用語），而
    磚塊、石頭乃自然界之物質，尚難謂為通常之「器械」，從
    而持磚塊、石頭砸毀他人車窗竊盜部分，尚難論以攜帶兇器
    竊盜罪（最高法院92年度臺非字第38號判決意旨參照）。核
    被告所為，分別係犯如附表所示之加重竊盜罪。其上開7 次
    犯行間，犯意各別，行為互殊，應分論併罰。其前於96年間
    因偽造文書案件，經本院判處有期徒刑6 月確定，於97年10
    月14日縮刑期滿執行完畢，有臺灣高等法院被告前案紀錄表
    1 份在卷可稽，其於5 年內故意再犯本案7 件有期徒刑以上
    之罪，均為累犯，應依刑法第47條第1 項加重其刑。爰審酌
    被告年輕力壯，不思正當工作，於短短數月內犯下7 起住宅
    建物竊案，犯罪所得合計逾50萬元，對被害人財產法益及社
    會秩序均生危害，且犯後仍飾詞辯解，未見悔意，暨其智識
    、品行、手段等一切情狀，分別量處如主文所示之刑，並定
    其應執行刑。扣案之現金500 元為被告犯事實一、(六)及(七)所
    得之物，據被告於警詢自白中供述明確，應就該2 罪下依刑
    法第38條第1 項第3 款宣告沒收；至扣案之電擊棒1 支，雖
    為被告所有之物，惟其於侵入事實一、(六)及(七)所示之加油站
    前，即放置在加油站外矮牆上，並未攜帶至犯案現場，據其
    供述明確，亦無其他事證可證該電擊棒與此二件竊案相關，
    不予宣告沒收；又被告所有車號6277-FH 號自小客車，雖曾
    據被告於警詢中供稱係其以竊盜所得支付頭期款19萬元，惟
    嗣業經證人戊○○於本院審理中證稱該車確由其買給被告的
    （見本院卷第89頁），證人即車行老闆許國樑於警詢中亦陳
    稱被告曾通知其父親戊○○前來看車（見偵卷第35頁），尚
    難認定該車價款確係由被告犯罪所得支付，此外亦查無其他
    積極事證為憑，難認此車為本案犯罪所得之物，亦不予宣告
    沒收，均附此敘明。
三、再公訴人雖以被告前已有竊盜前科，又再犯本案竊盜犯行，
    顯有犯罪習慣，嚴重危害社會治安及他人財產之安全，請求
    依竊盜犯贓物犯保安處分條例第3 條第1 項規定，諭知強制
    工作。經查，被告前於94年間確有一次竊盜前科，有臺灣高
    等法院被告前案紀錄表1 份在卷可查，其行為固不足取，惟
    其自上開犯罪後，至本案前並未再犯竊盜罪（縱有涉嫌竊盜
    案亦經檢察官為不起訴處分），與本案犯罪時間已間隔3 年
    ，尚難以此遽認被告確有犯竊盜罪之習慣，復考量被告於本
    案犯罪行為後之初始警詢、偵訊中均坦承犯行，雖嗣後翻異
    前詞，犯後態度究與一般全盤否認之被告有異，是本院審酌
    被告犯罪情節，認判處如主文所示之刑，應認足收遏止並矯
    治其犯罪行為之效果，尚無令被告於刑前強制工作之必要，
    爰不諭知於刑之執行前令入勞動場所強制工作，併予敘明。
據上論斷，應依刑事訴訟法第299 條第1 項前段，刑法第321 條
第1 項第1 款、第2 款、第47條第1 項、第38條第1 項第3 款，
第51條第5 款，刑法施行法第1 條之1 第1 項、第2 項前段，判
決如主文。
本案經檢察官蔡元仕到庭執行職務。
中    華    民    國    99    年    4     月    30    日
                  刑事第五庭法  官  黃珮茹
以上正本證明與原本無異。
如不服本判決應於收受判決後10日內向本院提出上訴書狀，並應
應敘述具體理由。其未敘述上訴理由者，應於上訴期間屆滿後20
日內向本院補提理由書(均須按他造當事人之人數附繕本)「切勿
逕送上級法院」。
                            書記官  張馨尹
中    華    民    國    99    年    4     月    30    日
附表：
┌──┬─────┬─────┬─────┬─────┬─────┐
│編號│犯罪事實  │罪      名│所犯法條  │所處刑度  │應沒收之物│
├──┼─────┼─────┼─────┼─────┼─────┤
│ 1  │事實一、(一)│踰越安全設│刑法第321 │有期徒刑1 │          │
│    │          │備於夜間侵│條第1 項第│年        │          │
│    │          │入住宅竊盜│1 款、第2 │          │          │
│    │          │罪        │款        │          │          │
├──┼─────┼─────┼─────┼─────┤          │
│ 2  │事實一、(二)│毀越安全設│刑法第321 │有期徒刑10│          │
│    │          │備竊盜罪  │條第1 項第│月        │          │
│    │          │          │2 款      │          │          │
├──┼─────┼─────┼─────┼─────┤   無     │
│ 3  │事實一、(三)│毀壞安全設│刑法第321 │有期徒刑10│          │
│    │          │備竊盜罪  │條第1 項第│月        │          │
│    │          │          │2 款      │          │          │
├──┼─────┼─────┼─────┼─────┤          │
│ 4  │事實一、(四)│毀越安全設│刑法第321 │有期徒刑10│          │
│    │          │備竊盜罪  │條第1 項第│月        │          │
│    │          │          │2 款      │          │          │
├──┼─────┼─────┼─────┼─────┤          │
│ 5  │事實一、(五)│毀越安全設│刑法第321 │有期徒刑1 │          │
│    │          │備於夜間侵│條第1 項第│年        │          │
│    │          │入住宅竊盜│1 款、第2 │          │          │
│    │          │罪        │款        │          │          │
├──┼─────┼─────┼─────┼─────┼─────┤
│ 6  │事實一、(六)│毀越安全設│刑法第321 │有期徒刑10│          │
│    │          │備竊盜罪  │條第1 項第│月        │          │
│    │          │          │2 款      │          │扣案之新臺│
├──┼─────┼─────┼─────┼─────┤幣500元   │
│ 7  │事實一、(七)│踰越安全設│刑法第321 │有期徒刑10│          │
│    │          │備竊盜罪  │條第1 項第│月        │          │
│    │          │          │2 款      │          │          │
└──┴─────┴─────┴─────┴─────┴─────┘
附錄論罪法條：
中華民國刑法第321條
（加重竊盜罪）
犯竊盜罪而有左列情形之一者，處 6 月以上、 5 年以下有期徒
刑：
一、於夜間侵入住宅或有人居住之建築物、船艦或隱匿其內而犯
    之者。
二、毀越門扇、牆垣或其他安全設備而犯之者。
三、攜帶兇器而犯之者。
四、結夥三人以上而犯之者。
五、乘火災、水災或其他災害之際而犯之者。
六、在車站或埠頭而犯之者。
前項之未遂犯罰之。

司法院資訊處製作；財團法人民間司法改革基金會備份。
